* 6Н1П — советский двойной триод, аналог ECC85 / 6BQ7A.
*
* Koren triode model. Часто заменяет 6DJ8/6N23P в preamp.
* tube_type: triode
* Pins: P (plate), G (grid), K (cathode) — single section.
.SUBCKT 6N1P P G K
* Koren parameters: MU=35 EX=1.4 KG1=450 KP=300 KVB=300
E1 7 0 VALUE={V(P,K)/300*LN(1+EXP(300*(1/35+V(G,K)/SQRT(300+V(P,K)*V(P,K)))))}
G1 P K VALUE={(sgn(V(7))*pwr(abs(V(7)),1.4)+sgn(V(7))*pwr(abs(V(7)),1.4))/450}
C1 G K 2.6p
C2 G P 1.8p
C3 P K 0.4p
RGI G K 1MEG
.ENDS 6N1P
